【裁判字號】    98,交簡上,27
【裁判日期】    980619
【裁判案由】    過失傷害
【裁判全文】
臺灣板橋地方法院刑事判決            98年度交簡上字第27號
上  訴  人
即  被  告  乙○○
選任辯護人  葉秀美律師
上列上訴人因過失傷害案件，不服本院交通法庭中華民國97年12
月9 日97年度交簡字第5404號第一審簡易判決（聲請簡易判決處
刑案號：97年度偵字第26997 號），提起上訴，本院管轄之第二
審合議庭判決如下：
    主  文
上訴駁回。
乙○○緩刑貳年。
    事  實
一、乙○○領有普通小型車駕駛執照，於民國96年10月29日11時
    45分許，駕駛車號5667-FE 號自小客車，欲駛離位於臺北縣
    蘆洲市○○路50巷（原判決及檢察官聲請簡易判決處刑書均
    誤載為51巷）51號之地下車庫，左轉駛入長興路50巷道路時
    ，本應注意汽車起駛進入道路前應注意前後左右有無障礙或
    車輛行人，並應讓行進中之車輛行人優先通行，而依當時天
    候晴、日間有自然光線、柏油路面乾燥、無缺陷或障礙物，
    且依其智識、能力，並無不能注意之情形，竟疏未注意而貿
    然左轉駛入長興路50巷道路，欲往光明路方向（由東往西方
    向）行駛，適甲○○騎乘車號BFB-419 號重型機車，沿臺北
    縣蘆洲市○○路50巷往中正路185 巷方向（由西往東方向）
    行駛而經過該處，雙方車輛發生擦撞，甲○○因而人車倒地
    ，受有骨盆骨折、右肩及胸部挫傷、右踝擦傷等傷害。乙○
    ○肇事後留在現場，於有偵查犯罪職權之機關或公務員僅知
    悉犯罪事實，但不知犯罪人為何人前，即向前來處理之警員
    坦承其係駕車肇事者，嗣並接受裁判。
二、案經甲○○訴請臺灣板橋地方法院檢察署檢察官偵查並聲請
    簡易判決處刑。
    理  由
一、上揭犯罪事實，業據上訴人即被告乙○○於本院審理時坦承
    不諱，核與證人即告訴人甲○○於警、偵訊時證述之情節相
    符，並有道路交通事故現場圖（含草圖）、道路交通事故調
    查報告表（一）、（二）、馬偕紀念醫院淡水院區診斷證明
    書（病患甲○○）各1 份及交通事故現場與車輛照片共12張
    在卷可稽，足認被告就本件車禍之發生，確有駕車起駛進入
    道路前疏未注意有無來車並讓行進中之車輛優先通行之過失
    。又臺灣板橋地方法院檢察署檢察官曾囑託臺灣省臺北縣區
    車輛行車事故鑑定委員會鑑定本件車禍發生原因，鑑定意見
    認：「（一）乙○○駕駛自用小客車，路外（地下停車場）
    駛入道路未注意且未讓行進中車輛先行，為肇事原因。（二
    ）甲○○駕駛普通重型機車，無肇事因素。」等語，有該委
    員會97年8 月20日北縣鑑字第970994號鑑定意見書1 份在卷
    可佐，顯亦同此見解。而告訴人因本件車禍受有骨盆骨折、
    右肩及胸部挫傷、右踝擦傷等傷害，被告之過失行為與告訴
    人之受傷結果間，顯有相當因果關係。綜上所述，本件事證
    明確，被告犯行堪予認定。
二、核被告所為，係犯刑法第284 條第1 項前段之過失傷害罪。
    被告肇事後留在現場，於有偵查犯罪職權之機關或公務員僅
    知悉犯罪事實，但不知犯罪人為何人前，即向前來處理之警
    員坦承其係駕車肇事者，有臺北縣政府警察局蘆洲分局道路
    交通事故肇事人自首情形記錄表1 份在卷可考，嗣並接受裁
    判，合乎自首之要件，爰依刑法第62條前段規定，減輕其刑
    。本件原審以被告罪證明確，予以論罪科刑，並就量刑部分
    ，審酌被告素行、智識程度、過失程度及告訴人所受傷害等
    情，量處拘役40日，並依刑法第41條第1 項前段規定，諭知
    易科罰金之折算標準，其認事用法俱無不合，量刑亦甚妥適
    ，被告上訴意旨指摘原判決不當，為無理由，應予駁回。
三、末查，被告曾因竊盜案件，經臺灣臺中地方法院以81年度易
    字第8434號判處有期徒刑7 月，緩刑3 年確定，於85年間緩
    刑期滿，緩刑之宣告未經撤銷，刑之宣告已失其效力，此外
    即無其他因故意犯罪受有期徒刑以上刑之宣告之前科，有上
    開前案紀錄表在卷可按，視為未曾因故意犯罪受有期徒刑以
    上刑之宣告，有臺灣高等法院被告前案紀錄表1 份在卷可按
    ，其因一時不慎，偶罹刑典，犯後已坦承犯行，並與告訴人
    達成和解，賠償告訴人所受損害，有調解筆錄1 份在卷可參
    ，堪認尚有悔意，經此偵審程序及罪刑之宣告，應能知所警
    惕，信無再犯之虞，本院認所宣告之刑以暫不執行為適當，
    爰併予宣告緩刑2 年，以啟自新。
據上論斷，依刑事訴訟法第455 條之1 第1 項、第3 項、第368
條，刑法第74條第1 項第1 款，判決如主文。
本案經檢察官黃明絹到庭執行職務。
中    華    民    國    98    年    6     月    19    日
                    交通法庭  審判長法  官  汪怡君
                                    法  官  楊仲農
                                    法  官  楊筑婷
以上正本證明與原本無異。
不得上訴。
                                    書記官  林怡君
中    華    民    國    98    年    6     月    19    日
附錄本案論罪科刑法條：
中華民國刑法第284條
因過失傷害人者，處6 月以下有期徒刑、拘役或5 百元以下罰金
，致重傷者，處1 年以下有期徒刑、拘役或5 百元以下罰金。
從事業務之人，因業務上之過失傷害人者，處1 年以下有期徒刑
、拘役或1 千元以下罰金，致重傷者，處3 年以下有期徒刑、拘
役或2 千元以下罰金。


司法院資訊處製作；財團法人民間司法改革基金會備份。
